# 处置子公司股权后续处理

提问人：jyqrxy 时间：2022-02-22 17:37:18
请问：比如 2021 年处置子公司，丧失了控制权。 21 年已经做相关处理。那在 2022 年的报表中，长投的数据，合并层面是不是还是按上年度的公允价值核算啊？

回答人：chenyiwei
在处置子公司并丧失控制权后，后续在合并报表层面，对仍持有的剩余股权，应以处置日公允价值作为成本基础，根据对被投资企业是否仍具有共同控制或者重大影响，采用恰当的会计核算模式进行后续计量。
参考：《中审众环研究 2020 》之“问题3-2-163（分步转让子公司股权至丧失控制权时的会计处理）”、“问题3-2-157（丧失对子公司控制权但仍保留共同控制或重大影响的处理）”。